

# **Tiziano Occhionero**

Data di nascita: 14/02/1987 Nazionalità: Italiana

Sesso: Maschile

### CONTATTI

- Viale Franco Angeli, 87 00155 Roma
- tiziano.occhionero@gmail.com
- 062186789 3491365231
- in l<u>inkedin.com/in/tizianoocchionero</u>
- o instagram.com/tiziano.occhionero
- <u>cvtizianoocchionero.altervista.org</u> (<u>Portfolio</u>)

### **PRESENTAZIONE**

Un saluto a voi che leggete, mi chiamo **Tiziano** e sono uno **Sviluppatore front-end junior**. So realizzare siti web in **Angular**, ottima conoscenza di **HTML5**, **CSS3**, **SCSS**, **Bootstrap** e buona conoscenza di **Wordpress**. Conoscenza junior di **Javascript**, **Node.js**, **SQL** e **Git**. Conoscenza intermedia di **User Experience**, **User Interface** e **Wireframes** con **Adobe Xd** e **Figma**. Possiedo una spiccata dote di **Brand identity** il tutto con l'ausilio della **Suite Adobe**.

### ESPERIENZA LAVORATIVA

05/2022-02/2023

## Addetto alla stampa e assistenza Xerox

Orrick Herrington & Sutcliffe LLP (Studio legale) - Roma

Mansioni: Stampa di documenti e assistenza alle macchine da stampa **Xerox** di tutto lo stabile.

03/2022 - 04/2022

# **Executive Web Designer**

Synergia s.r.l. per Reply s.r.l. (servizi IT e consulenza IT) – Roma

Progetto: Per l'Istituto nazionale della previdenza sociale "INPS", il restyling dell'intera area di simulazione "La mia pensione futura".

Mansioni: Consegnatomi il **wireframe** statico su **Figma** mi sono occupato di correggerlo e renderlo navigabile. Ho progettato la **struttura** e tutti gli **elementi HTML5, CSS3/SCSS e Bootstrap**, per poi essere resi componenti **Angular**.

06/2021 - 09/2021

### **UI/UX Designer Junior**

MLP Studio SRLs (web agency) - Roma

Mansioni: progettazione e realizzazione di **wireframe** grafici tra cui la **dashboard** aziendale. **Manutenzione** di siti **vetrina**, **ecommerce** e **data entry** di nuovi prodotti.

09/2020 - 10/2020

#### Grafico editoriale multimediale

Frilance - CSM (Consiglio Superiore della Magistratura) – Roma Mansioni: Ideazione della grafica e impaginazione di un PDF Interattivo di una circolare fruibile dai componenti del CSM presenti a un meeting su argomenti interni.

04/2019 -07/2019

### Web Designer Junior

nesea Srl (innovation consulting) - Roma

Mansioni: **realizzare pagine web** con le tecnologie **HTML5**, **CSS3**, **SCSS** basate sul framework **Bootstrap** da linee guida fornite tramite mockup.

09/2011 - 11/2015 ; 12/2017 - 07/2019

### Grafico Editoriale e Pubblicitario

Eurograph (tipografia) - Roma

Mansioni: **progettazione** e **realizzazione** di **grafiche**, **branding** e stampa digitale e plotter. Realizzazione di grafica per taglio al plotter con relativa vetrofanie.

01/2016 - 10/2017

#### Grafico Editoriale e Pubblicitario

Raia Srl (tipografia) – Guidonia (Rm)

Mansioni: **impaginazione** di riviste, creazione di grafiche e stampa su tessuti; **branding**, carte intestate, vetrofanie.

10/2013 - 04/2019

## Product designer

Frilance - Roma

**Progettazione**, **realizzazione** e **vendita** al dettaglio di **Skin Wrap** (adesivi protettivi in pvc) per Smartphone tramite utilizzo del plotter da taglio.

#### ISTRUZIONE E FORMAZIONE

20/02/2023 - 28/03/2023 (218 ore)

# Academy front-end developer

BcSoft s.r.l. (In aula virtuale)

L'obiettivo del corso è la creazione di programmatori specializzati nello sviluppo della parte front end di siti e applicazioni web. L'allievo acquisterà le competenze sui linguaggi come: HTML, CSS, Javascript, Node JS, Basi di SQL e approfondendo il framework Angular.

05/2022 - 06/2022

# Javascript (ES20), Typescript (2.X e 3.X) e Git

Udemy (Formazione online)

Studio introduttivo che ha posto le basi per passare a un framework come nodejs, Angular, Vue o React a seconda dell'esigenza. Gli argomenti trattati di Javascript sono stati quelli pre ES15 fino ad arrivare alla programmazione asincrona, per proseguire fino alla ES20. Typescript, tutti i concetti fondamentali delle versioni 2.X e 3.X. Ho imparato a versionare il software con Git con piattaforma GitHub. Come progetto finale ho realizzato una web app con js e totalmente responsive, nello specifico una ToDo App per mettere in pratica le nozioni appena acquisite.

05/2021 (14 ore)

## Attestato di Progettista Web

Istituto Europeo di informatica CEFI

(Ente di formazione in materie Informatiche) – Roma

Argomenti: eCommerce e Booking in Wordpress; Come si realizza un Theme Child e a cosa serve; SEOZoom, GTmetrix, Google PageSpeed Insights e SeoTesterOnline; Ottimizzazione dei Siti Web, Tecnologie AMP, WebP; Sistemi di Pagamento PayPal e Stripe.

02/2020 - 06/2020 (360 ore)

# Certificato di Web Design

Udemy (Formazione online)

Specializzazione in Web Design Responsive Cross-platform col Framework Bootstrap; HTML5, CSS3 e SCSS; Progettazione e sviluppo col CMS Wordpress, Plugin, Temi e eCommerce con WooCommerce; UX/UI e Wireframes con l'utilizzo degli applicativi come Miro, Adobe Xd e Figma; Conoscenza base di Zeplin, Sketch, inVision e Marvel.

04/2019 - 07/2019

### Corso Front-End

neseaSrl (Innovation consulting) - Roma

Sviluppo front-end con particolare attenzione a, HTML5, CSS3, Typescript, Javascript e Angular. Training on the job di tre mesi per mettere in atto gli argomenti trattati durante il corso.

10/2015 - 12/2015 (76 ore)

### Corso Web Design & e-Commerce

PcAcademy (Accademia di Informatica) - Roma

Argomenti: HTML5, CSS3, Layout responsive, CMS WordPress (widget, plugin e temi), SEO e Ecommerce con WooCommerce.

2008

# Diploma di Maturità di "Tecnico dell'Industria Grafica"

Istituto di Istruzione Superiore "Carlo Urbani" - Roma Specializzazione in Prestampa con voto 75

#### COMPETENZE LINGUISTICHE

LINGUA MADRE: italiano
ALTRE LINGUE: inglese

| Ascolto | Lettura | Produzione<br>orale | Interazione<br>orale | Scrittura |
|---------|---------|---------------------|----------------------|-----------|
| B1      | B1      | A2                  | A2                   | A2        |

### COMPETENZE DIGITALI

### Sviluppo Web

HTML5 | CSS3 | SCSS | Bootstrap | Javascript | Typescript | mySql | Angular

#### LIX/LII

Wireframe | Miro | Figma | Adobe Xd | Zeplin

#### **CMS**

Wordpress | WooCommerce

#### **Grafica Editoriale**

Adobe Photoshop | Adobe Illustrator | Adobe Indesign | Adobe Acrobat Pro Pacchetto Office | MS Word | MS Excel (con tabelle pivot) | MS PowerPoint

### **ULTERIORI INFORMAZIONI**

## Patente di guida

Patente di guida: A
Patente di guida: B

### Hobby e interessi

Hobby e interessi: Appassionato di musica (suono la batteria, la chitarra, il basso; mi dedico al canto, mi piace produrre musicale elettronica). Estimatore di cinema di fantascienza; Passione per la fotografia, per i motori e videogames.

### Competenze comunicative e sociali

Attitudini sociali: Mi reputo una persona socievole, proattiva, con capacità di risoluzione delle criticità. Ho piacere nel lavorare in team come in individuale. Porto a termine compiti assegnatomi con precisione e accuratezza nel rispetto delle tempistiche assegnatemi.

Autorizzo il trattamento dei miei dati personali presenti nel CV ai sensi dell'art. 13 d. lgs. 30 guigno 2003 n. 196 - "Codice in materia di protezione dei dati personali" e dell'art. 13 GDPR 679/16 - "Regolamento europeo sulla protezione dei dati personali".

Roma, 11/04/2023

Tiziano Occhionero

3/3